臺灣高等法院臺中分院刑事判決　　　　100年度上訴字第200號
上　訴　人
即　被　告　施萬典
上列上訴人因偽造有價證券案件，不服臺灣彰化地方法院98年度
訴字第1748號中華民國99年11月11日第一審判決（起訴案號：臺
灣彰化地方法院檢察署98年度偵緝字第494號），提起上訴，本
院判決如下：
    主  文
上訴駁回。
    理  由
一、按依刑事訴訟法第350條、第361條、第362條、第367條規定
    ，不服地方法院之第一審判決而上訴者，須提出上訴書狀，
    並應敘述具體理由，為上訴必備之程式；其所提出之書狀未
    敘述上訴理由，或僅曾以言詞陳述上訴理由者，均應於上訴
    期間屆滿後20日內補提理由書於第一審法院。第一審法院經
    形式審查，認逾期未補提上訴理由者，應定期間先命補正；
    逾期未補正者，為上訴不合法律上之程式，應以裁定駁回。
    倘已提出上訴理由，但所提非屬具體理由者，則由第二審法
    院以上訴不合法律上之程式，判決駁回。而所謂具體理由，
    必係依據卷內既有訴訟資料或提出新事證，指摘或表明第一
    審判決有何採證認事、用法或量刑等足以影響判決本旨之不
    當或違法，而構成應予撤銷之具體事由，始克當之（例如：
    依憑證據法則具體指出所採證據何以不具證據能力，或依憑
    卷證資料，明確指出所為證據證明力之判斷如何違背經驗、
    論理法則）；倘僅泛言原判決認定事實錯誤、違背法令、量
    刑失之過重或輕縱，而未依上揭意旨指出具體事由，或形式
    上雖已指出具體事由，然該事由縱使屬實，亦不足以認為原
    判決有何不當或違法者（例如：對不具有調查必要性之證據
    ，法院未依聲請調查亦未說明理由，或援用證據不當，但除
    去該證據仍應為同一事實之認定），皆難謂係具體理由，俾
    與第二審上訴制度旨在請求第二審法院撤銷、變更第一審不
    當或違法之判決，以實現個案救濟之立法目的相契合，並節
    制濫行上訴（最高法院97年度台上字第892號判決亦同此意
    旨）。
二、本件上訴人即被告(以下稱被告)施萬典不服原審判決，提起
    上訴，其提出之刑事上訴狀所敘述之上訴理由略以：上訴人
    施萬典感恩法官對於本人所犯之行為採取較寬容之條文判決
    ，深感謝意，內心充滿悔意，實不該提起上訴。不敢求庭上
    較輕之判決，期望庭上給予緩刑，讓被告有自新機會云云。
    就其所陳上訴意旨觀之，被告並未依卷內既有訴訟資料或提
    出新事證，具體指摘原判決有何採證認事、用法或量刑等足
    以影響判決本旨之不當或違法，而構成應予撤銷事由之情形
    。而刑法第74條第1項規定緩刑之要件，為「受二年以下有
    期徒刑、拘役或罰金之宣告，而有下列情形之一，認以暫不
    執行為適當者，得宣告二年以上五年以下之緩刑，其期間自
    裁判確定之日起算：一、未曾因故意犯罪受有期徒刑以上刑
    之宣告者；二、前因故意犯罪受有期徒刑以上刑之宣告，執
    行完畢或赦免後，五年以內未曾因故意犯罪受有期徒刑以上
    刑之宣告者」。然查被告因另犯詐欺案件，經臺灣臺東地方
    法院以99年簡緝字第2號判決就被告所犯三個詐欺罪分別判
    處有期徒刑四月，各減為有期徒刑二月，並定應執行有期徒
    刑五月，於民國99年7月12日確定在案，此有臺灣高等法院
    被告前案紀錄表可稽，是被告於本案因犯行使偽造私文書等
    罪經判處有期徒刑八月，形式上觀之，已不符上開緩刑之要
    件，自無宣告緩刑之餘地。是被告上訴難認已備具體理由。
    依上揭說明，其上訴自不合法律上之程式，爰不經言詞辯論
    予以駁回。
三、據上論斷，應依刑事訴訟法第367條前段、第372條，判決如
    主文。
中    華    民    國   100    年    1     月    25    日
              刑事第四庭  審判長法  官  洪  耀  宗
                                法  官  劉  登  俊
                                法  官  許  文  碩
以上正本證明與原本無異。
如不服本判決應於收受送達後十日內向本院提出上訴狀，其未敘
述上訴之理由者並得於提起上訴後十日內向本院補提理由書（均
須按他造當事人之人數附繕本）「切勿逕送上級法院」。
                                書記官  郭  蕙  瑜
中    華    民    國   100    年    1     月    25    日